臺灣高等法院刑事判決　　　　　　　　96年度上訴字第4491號
上　訴　人
即　被　告　甲○○
　　　　　　　　　　現於台北看守所
上列上訴人因毒品危害防制條例案件，不服臺灣臺北地方法院
96年度訴字第183號，中華民國96年9月21日第一審判決（起訴案
號：臺灣臺北地方法院檢察署95年度毒偵字第3101號），提起上
訴，本院判決如下：
    主  文
上訴駁回。
    事  實
一、甲○○曾因施用毒品案件，經臺灣板橋地方法院以95年度毒
    聲字第89號裁定送觀察、勒戒後，因認無繼續施用毒品傾向
    ，經臺灣板橋地方法院檢察署檢察官於民國（下同）95年2
    月21日以95年度毒偵字第897號處分不起訴在案，而於95年2
    月22日甫執行完畢釋放出所。詎甲○○仍不知悔悟，復於95
    年9月25日上午5時15分為警查獲前數小時但不超過26小時內
    某時，在其位於臺北縣樹林市○○街70巷6弄17號2樓住處內
    ，將第一級毒品海洛因粉末摻雜在香菸內吸食1次，另於為
    警查獲前數分鐘，在上開住處內，將第二級毒品甲基安非他
    命結晶置於玻璃球上點火燒烤吸食煙霧1次。嗣經警於95年9
    月25日上午5時15分許，在臺北市中山區○○○路、長安東
    路口攔檢查獲，並在甲○○身上扣得第一級毒品海洛因4包
    （原總淨重1.90公克，驗餘總淨重1.63公克，包裝袋總重1.
    12公克）、第二級甲基毒品安非他命5包（原總淨重2.54公
    克，驗餘總淨重2.52公克，包裝袋總重0.98公克），始知悉
    上情。
二、案經臺北市政府警察局中山分局移送臺灣臺北地方法院檢察
    署檢察官偵查起訴，於本院準備程序進行中，甲○○先就被
    訴事實為有罪之陳述，經合議庭裁定由受命法官獨任進行簡
    式審判程序。
    理  由
一、上開犯罪事實，業據上訴人即被告甲○○於警詢、偵訊、原
    審及本院審理時自白不諱（見95年度毒偵字第2611號卷二第
    32頁、第52頁、一審卷第95頁反面、第99頁及本院卷）；且
    被告為警查獲後所採集之尿液，經以氣相層析質譜儀檢驗結
    果，確呈嗎啡陽性、甲基安非他命及安非他命陽性反應，此
    有臺灣尖端先進生技醫藥股份有限公司濫用藥物檢驗報告附
    卷可考（見95年度毒偵字第3101號卷二第8頁）；而扣案被
    告所有之白粉4包（原總淨重1. 90公克，驗餘總淨重1.63
    公克，包裝袋總重1.12公克）、白色結晶體5包（原總淨重
    2.54公克，驗餘總淨重2.52 公克，包裝袋總重0.98公克）
    ，經以化學呈色法、氣相層析質儀分析法檢驗結果，分別含
    有第一級毒品海洛因成分、第二級毒品甲基安非他命成分，
    亦有臺北市政府警察局鑑驗通知書、法務部調查局鑑定書各
    1份附卷足憑（見95年度毒偵字第31 01號卷二第10、11頁）
    ，且有該9包毒品扣案可佐（見95年度毒偵字第2611號卷二
    第21至24、26、28頁），是被告任意性自白有上開相當證據
    足資佐證，堪認與事實相符，可以採信。
二、再查，被告曾因施用毒品案件，經臺灣板橋地方法院以95年
    度毒聲字第89號裁定送觀察、勒戒後，因認無繼續施用毒品
    傾向，經臺灣板橋地方法院檢察署檢察官於95年2月21日以
    95年度毒偵字第897號處分不起訴在案，而於95年2月22日甫
    執行完畢釋放出所等情，則有本院被告前案紀錄表附卷可參
    （見本院卷第100至102頁），是被告於前次觀察、勒戒執行
    完畢釋放後，5年以內再犯本件施用毒品犯行，依毒品危害
    防制條例第20條第3項規定，無須再送觀察、勒戒或強制戒
    治處分，應逕科以刑罰。綜上，本案事證明確，被告施用毒
    品之犯行，洵堪認定，應予依法論罪科刑。
三、又查，扣案被告所有白粉4包（原總淨重1.90公克，驗餘總
    淨重1.63公克）及白色結晶體5包（原總淨重2. 54公克，驗
    餘總淨重2.52公克），經送驗確含第一級毒品海洛因、第二
    級毒品甲基安非他命成分，業如前述，爰依毒品危害防制條
    例第18條第1項前段規定，宣告沒收銷燬之。至該9包毒品外
    包裝袋9個（海洛因4包包裝袋總重1.12公克，甲基安非他命
    5 包包裝袋總重0.98公克），係被告所有以保存毒品供施用
    犯罪所用之物，亦據被告陳明在卷（見95年度毒偵字第2611
    號卷二第32頁、第52頁），應依刑法第38條第1項第2款規定
    ，併予宣告沒收之。
四、核被告所為，係犯毒品危害防制條例第10條第1 項施用第一
    級毒品罪及同條例第2 項施用第二級毒品罪。被告持有第一
    級毒品海洛因、第二級毒品甲基安非他命之低度行為分別為
    施用毒品之高度行為所吸收，均不另論罪。再查，中華民國
    96 年罪犯減刑條例於95年7月4日公布，於96年7月16日施行
    。按犯罪在中華民國96年4月24日以前者，除中華民國96年
    罪犯減刑條例另有規定外，依下列規定減刑：……有期徒刑
    、拘役或罰金，減其刑期或金額2分之1；犯最重本刑為5年
    以下有期徒刑之刑之罪，依本條例規定減為6月以下有期徒
    刑、拘役者，應於減刑裁判時，併諭知易科罰金折算之標準
    ；又依本條例應減刑之罪，未經判決確定者，於裁判時，減
    其宣告刑，並應於判決主文同時諭知其宣告刑及減得之刑，
    中華民國96年罪犯減刑條例第2條第1項第3款、第9條、第7
    條第1項、第2項分別定有明文。
五、原審援引毒品危害防制條例第10條第1項、第2項、第18條第
    1 項前段，刑法第11條、第41條第1項前段、第2項、第38條
    第1項第2款、第51條第5款、第9款、第10款，中華民國96年
    罪犯減刑條例第2條第1項第3款、第9條、第7條第1項、第2
    項等規定，審酌被告曾因施用毒品而觸法，經觀察、勒戒執
    行完畢，仍不知悔悟，再犯本件施用毒品犯行，且施用毒品
    非但戕害自己身心，亦可能因此危害社會秩序，惟念被告犯
    罪後坦承犯行，庭訊時態度良好，其為單親媽媽，尚有三名
    幼子待其扶養等一切情狀，分別量處有期徒刑七月、三月，
    復以被告犯罪係在中華民國96年4月24日以前，合於前開減
    刑條例之規定，併予宣告分別減為有期徒刑三月又十五日、
    一月又十五日，並分別諭知易科罰金之折算標準；並定應執
    行有期徒刑四月，及諭知易科罰金之折算標準；查扣案被告
    所有白粉4包（原總淨重1.90公克，驗餘總淨重1.63公克）
    及白色結晶體5包（原總淨重2. 54公克，驗餘總淨重2.52公
    克），依毒品危害防制條例第18條第1項前段規定，宣告沒
    收銷燬之；另9包毒品外包裝袋9個（海洛因4包包裝袋總重
    1.12公克，甲基安非他命5包包裝袋總重0.98公克），係被
    告所有，以保存毒品供施用犯罪所用之物，而依刑法第38
    條第1項第2款規定，併予宣告沒收，經核其認事用法均無不
    ，量刑亦稱妥適。本件被告之上訴意旨泛言指摘原判決量刑
    過重，難認為有理由，應予駁回。
六、據上論斷，應依刑事訴訟法第368條，判決如主文。
本案經檢察官邱美育到庭執行職務。
中　　華　　民　　國　　96　　年　　12　　月　　26　　日
                  刑事第三庭審判長法  官  許國宏
                                  法  官  楊貴志
                                  法  官  許增男
以上正本證明與原本無異。
施用第一級毒品部分如不服本判決，應於收受送達後十日內向本
院提出上訴書狀，其未敘述上訴之理由者並得於提起上訴後十日
內向本院補提理由書（均須按他造當事人之人數附繕本）。
其餘不得上訴。
                                  書記官  葉金發
中　　華　　民　　國　　96　　年　　12　　月　　26　　日
附錄本案論罪科刑法條全文：
毒品危害防制條例第10條
施用第一級毒品者，處 6 月以上 5 年以下有期徒刑。
施用第二級毒品者，處 3 年以下有期徒刑。
